# 当年存货按明细计提存货跌价准备，同时又领用及销售的问题

提问人：7847748 时间：2023-01-31 12:55:59
您好陈老师，向您请教问题如下：当年存货按明细计提存货跌价准备，同时又领用及销售的： 甲公司生产产品，因成本高于售价，按存货明细原材料、半成品、产成品分别计提跌价准备， 331 出具了审计报告， 930 要再出具审计报告，查了之前您回的帖子，年度内计提存货跌价产品销售要至少要于报表披露日做存货跌价转销，那已计提跌价的原材料和半成品是否也要做存货跌价的转回。也就是附注中原材料和半成品的计提和转回相应增加，这样理解对吗？@chenyiwei
1 季度：借：资产减值损失 100 万
贷： 存货跌价准备-原材料 40 万
存货跌价准备-半成品 20 万
存货跌价准备-库存商品 40 万
3 季度末， 1 季度计提的原材料和半成品已全部领用，产成品部分对外出售
借：生产成本 230 万
贷：存货跌价准备-原材料 40 万
原材料 100 万
存货跌价准备-原材料 20 万
半成品 70 万
3 季度末根据期末余额重新计提跌价准备
借：资产减值损失 120 万
贷： 存货跌价准备-原材料 35 万
存货跌价准备-半成品 25 万
存货跌价准备-库存商品 60 万

回答人：chenyiwei
基本可以这样理解。但“3季度末， 1 季度计提的原材料和半成品已全部领用，产成品部分对外出售”的分录，应当是将原材料跌价准备冲减生产成本，已出售的产成品跌价准备转销计入营业成本。请检查该分录中的借贷方向是否写反了。